# 请教陈版：关于产品回购的问题

提问人：lu760314 时间：2012-02-15 12:02:43
A公司与B公司约定：A公司将苗木以 1000 万的价格售予B公司， 3 年后，如果该苗木的价值低于 2000 万，A公司以 2000 万的价格购回，如果该苗木的价值高于 2400 万，则B公司可以选择不将该苗木售予A，在这种情况下，A公司如何做处理？

回答人：chenyiwei
回复 lu760314 的帖子
这应当理解为一项价格保护条款，即A公司向B公司担保标的物 3 年后公允价值不低于 2000 万元。因此，A公司仍在相当大的程度上保留了标的存货所有权上的风险和报酬，不能确认销售收入，应作为一项融资交易进行处理，即当前以标的货物为质押融得 1000 万元，约定 3 年后归还 2000 万元。确认一项金融负债并在 3 年内按实际利率法计提利息。 3 年后，如果标的存货的公允价值低于 2000 万元，对方行使回购选择权的，则按偿还借款处理； 3 年后，如果公允价值高于 2000 万元，对方不行使回购选择权的，则冲回前期确认的利息支出，再把当初收到的1000 万元确认收入并结转销售成本。

提问人：huanlinone 时间：2012-02-16 20:41:34
陈版，不知楼主所列举的数字是否为实际情况，如果是实际情况，则年折现率就为 30 ％，这个要赶上四川的中石化了。我感觉这样的折现率太高了。还有，陈版讲到理解为将苗木做为标的物质押，我想苗木应该种植，三年之后可能就成树木。如果三年后的价格高于两千万，那到时确认的就是把原本还不值一千万的苗木，在没有增加成本去种植的基础上，卖出了两千万的树木价格，我感觉这不符合实际情况。陈版的论述是论述的风险没有转移的情况，现在假设存在一个苗木的公允价值，假设风险权益转移，是不是可以看做是确认收入的同时确认售出一项看涨期权。以上只是个人胡乱想到的，如陈版觉的没有道理，还请陈版一笑而过！

回答人：chenyiwei
你说的应也有一定道理，即在此期间存货的状态还是会有变化，并不是单纯的公允价值变动。但确认衍生工具可能实务上可操作性较差。

提问人：lu760314 时间：2012-02-18 10:01:20
回复 chenyiwei 的帖子
我觉得这个问题可不可以这样理解：对B公司而言，三年之内需要对苗木投入种植成本，那么对A公司来讲，如果三年后上述苗木的价值低于 2000 万元，A公司回购苗木，那么A公司的回购价格可以分解成对B公司付出成本的补偿和融资成本。

回答人：chenyiwei
可能可以这样理解。要依据相关的合同、协议仔细分析其中的条款才能得到最终结论。

提问人：zengfengxia 时间：2012-02-19 12:22:34
那实质上就是若 3 年后高于 2000 万可以确认收入，否则作为委托加工物资处理？

回答人：chenyiwei
3 年后不确定性消除时，再根据当时的实际情况处理。如果确定对方不会行使回购权，相关的风险和报酬已经转移，可以确认销售收入；如果回购的，则将回购款区分为原出售价格、后续加工成本（及合理利润）、融资成本等。